# 关于未确认为无形资产的专利权用于向银行质押借款的处理问题

提问人：huijinyuhuo 时间：2023-06-15 17:12:47
各位老师，审计的公司用自有的几项专利权向银行质押借款，但是这几个专利权在之前都费用化处理了，并未确认为无形资产，请问这种情况下在财务报表附注中应当在哪些地方进行披露？是否只需要在借款下进行披露说明，不需要在无形资产及使用权受限的资产处进行披露（因为这几项专利没有确认为资产）？

回答人：chenyiwei
1 、在相关的短期（或长期）借款的附注中披露质押物情况；
2 、在所有权受限资产的附注中，以文字说明方式说明有无形资产用于质押，但账面价值为零。